# 求教陈版，关于股份支付和长期股权投资的会计处理。

提问人：yhzhuwei 时间：2016-09-16 21:58:13
求教陈版：
1 、某公司的第二大股东将其持有的A公司部分股份的认购权（即认缴出资额，尚未实缴）以 1 元 1 股（当时A公司每股净资产大于 1 ，但是尚无公允价值） 的价格转给由公司另外 2 名高管设立的平台合伙企业B，当时公司没尚未设定具体的股权激励计划等，即没有确定激励对象，激励方案等等，能否根据实质 重于形式、未实际确定激励方案、转让人并非公司实际控制人这三方面去解释没有确认股份支付费用？ 2 、A公司持有B公司10.6%股权，C公司持有B公司20.4%股权，B和C同属于自然人甲控制，甲能通过其控制的其他企业联合A公司、C公司持有的B公司的股权 对B实现控制，那么显然A公司不能对B公司实现并表，因为不是单一持股比例最大的公司，那么B对其能实现并表，A公司的实际控制人甲通过A与企业公司对B 控制，那A公司应该对B公司实施重大影响，按照长期股权投资的权益法进行核算，不知道理解是否正确。

回答人：chenyiwei
1 、主要依据是“尚未确定股权激励方案”，因此暂不确认股份支付费用。其他两点不成立。后续股权激励方案确定时，仍需按届时情况进行股份支付的会计处理。 2 、不能这样理解。A应当依据其自身能否独立地对B实施控制、共同控制或重大影响，来确定其对B的股权投资的会计核算模式。A与B、C同受一个最终控制方控制的事实本身不足以说明A能够单独控制B，除非在实际控制人的协调下，C等其他股东将其所持股份对应的表决权全部让渡给A。

提问人：alienchau 时间：2018-01-17 09:36:02
@chenyiwei 陈版主，我想问下，如果股权激励方案已经确定了，有以下两个问题 （ 1 ）如果目前并没有确定持股平台有哪些员工，目前仅确定有 2 两名，其他待定，比如公允价值是 5 块钱一股，让持股平台增资是 2 块钱一股，先由 2 名员工持有全部持股平台的股份，然后后续确定增加被激励员工后，由现在的 2 名员工还是按照 2 元一股的价格转让给后续的这些员工，然后股权激励费用在最开始一次进行确认，后续就不再确认，这样操作合理么？ （ 2 ）如果一开始持股平台在 2017 年末确认股权激励方案后，对公司没有实缴出资，只是认缴出资，那么股权激励费用可以全部确认在 2017 年么？

回答人：chenyiwei
2 、还是取决于授予日如何认定。

回答人：chenyiwei
1 、这时只能确认以该 2 人为最终受益人的部分对应的股份支付费用，其余部分对应的股份支付费用还是要到明确激励对象、签订协议后才能作为授予日，按届时转让价格与公允价值之间差额计量。

提问人：麦林 时间：2018-04-24 11:03:00
请教陈版，A公司和B公司为C公司的股东，A持股51%是实际控制方，B公司持股49%；A和B共同签署协议各转让10%的股份给C公司经理人，且为无偿转让；股东会决议未约定转让股份的条件，请教陈版，该事项是否构成股份支付呢？作为股东的A公司对于处置的长期股权投资应该作何处理呢，是将转让部分的长期股权投资账面价值计入资本公积吗？

回答人：chenyiwei
构成股份支付。如果A不丧失对C的控制权，则A无需作账务处理，因为实际上是以无偿转让的这部分10%股份的原账面价值又转作对C的投资成本，相当于借方和贷方都是“长期股权投资——C”且金额相同。

提问人：麦林 时间：2018-04-24 19:12:13
谢谢陈版主，再请问一下，那股东B的话要怎么处理呢？视同一般长期股权投资的处置吗？

回答人：chenyiwei
B的处理原则与A相同。

提问人：麦林 时间：2018-04-24 19:34:07
多谢称版主，但是我还有个疑问：B一开始就不构成对C的控制，那C的股份支付会影响到B吗？B是否与A不同，是否要进行账务处理呢？

回答人：chenyiwei
通过权益法核算会有影响，这部分股份支付费用会增加B对C的投资成本，相当于追加投资。